臺灣板橋地方法院刑事判決　　　　　　　　　　　　　九十三年度易緝字第八三號
　　公　訴　人　臺灣板橋地方法院檢察署檢察官
　　被　　　告　乙○○
右列被告因贓物案件，經檢察官提起公訴（九十一年度偵字第二九五五號），本院合
議庭裁定依簡式審判程序，判決如左：
    主  文
乙○○收受贓物，處拘役參拾日，如易科罰金，以參佰元折算壹日。
    事  實
一、乙○○於民國（下同）九十年七月間某日，在不詳地點，明知真實姓名年籍不詳
    之人所持有，已除去相片之甲○○
    ，於九十年三月間，在臺北縣土城市○○街四七巷二號住處前之自用小客貨車內
    ，遭不詳人士所竊取），係屬來歷不明之贓物，竟仍予以收受後，放置於臺北縣
    板橋市○○街二五五巷四二弄五號之三住處。嗣於九十年七月十七日下午五時許
    ，為警持搜索票，在臺北縣板橋市○○街二五五巷四二弄五號之三住處查獲，並
    扣得已除去相片之甲○○
二、案經臺北市政府警察局中山分局報請臺灣板橋地方法院檢察署檢察官偵查起訴。
    理  由
一、訊據被告乙○○坦承知悉上開
    於九十年七月間收受等情不諱，又上開
    有，於九十年三月間，在臺北縣土城市○○街四七巷二號住處前之自用小客貨車
    內，遭不詳人士所竊取之事實，並據被害人甲○○於警詢中證述無訛（見九十一
    年度偵字第二九五五號卷第九頁背面），並有上開已遭除去相片之被害人甲○○
    被告上開自白與事實相符。本案事證明確，被告犯行洵堪認定。至被告雖另供稱
    上開證件是陳啟煌（偵查中為同案被告，業經檢察官為不起訴處分確定）所交付
    云云，惟查，證人陳啟煌於警詢、偵查中均一再否認有將上開證件交予被告，且
    查被告於警詢中先則供稱上開證件是沈銘豪所有，陳啟煌拿來放在床下云云（見
    同上偵查卷第十二頁背面），於偵查中則改稱證件是陳啟煌寄放的，是在楊淦元
    家中親手交給我云云（見同上偵查卷第五四頁背面），是其所供已然前後不符，
    且證人楊淦元於偵查中結證稱其認識被告及陳啟煌，但該二人並未曾同時到過家
    中，其並未曾看過陳啟煌將上開證件交給被告等語（見同上偵查卷第七二頁背面
    ）。此外，復查無其他積極證據足認上開證件確為陳啟煌交予被告，是被告此部
    分之供述尚非足採，附此敘明。
二、核被告乙○○所為，係犯刑法第三百四十九條第一項之收受贓物罪。爰審酌被告
    之素行、犯罪之動機、目的、手段、犯罪所生之危害、犯罪後坦承犯行之態度及
    檢察官求刑拘役三十日等一切情狀，量處如主文所示之刑，並諭知易科罰金之折
    算標準。
三、至被告乙○○另於九十年八月三日，明知沈銘豪（另案審結）所持有之ＮＯＫＩ
    Ａ牌８２１０型行動電話一支（序號：000000000000000號，為
    羅美華所有，於九十年八月二日凌晨三時許，在臺北縣新莊市○○路與建豐街口
    ，遭沈銘豪所搶奪之物），係沈銘豪以非法方式取得之贓物，仍受沈銘豪之請託
    ，與沈銘豪共同前往臺北縣板橋市○○路○段二七三號一樓之采昇通信有限公司
    （下稱采昇公司），由乙○○收受該行動電話後自稱為其所有，以新台幣三千元
    之代價出售與采昇公司之負責人李宜霖，而另涉有刑法第三百四十九條第一項之
    收受贓物犯行部分，業經檢察官另案提起公訴（九十一年度偵字第二○九○八號
    ），由本院另案審理（九十三年度訴緝字第八九號），而該案被告之收受贓物犯
    行，係於沈銘豪搶奪被害人之行動電話後，請託借用被告名義出售，經被告同意
    而臨時起意犯之，此與本案之收受贓物犯行，在犯罪行為之動機及行為態樣上顯
    然有別，自難認為被告係基於同一概括犯意而為，故二案犯行間並無裁判上一罪
    之關係，附此敘明。
四、末按「除被告所犯為死刑、無期徒刑、最輕本刑為三年以上有期徒刑之罪或高等
    法院管轄第一審案件者外，於前條第一項程序進行中，被告先就被訴事實為有罪
    之陳述時，審判長得告知被告簡式審判程序之旨，並聽取當事人、代理人、辯護
    人及輔佐人之意見後，裁定進行簡式審判程序。」刑事訴訟法第二百七十三條之
    一第一項定有明文。查本件被告涉犯之刑法第三百四十九條第一項之收受贓物罪
    ，法定本刑並非死刑、無期徒刑、最輕本刑為三年以上有期徒刑之罪，且被告於
    本院準備程序進行中，復就被訴之事實為有罪之陳述，經告知被告簡式審判程序
    之旨，被告及公訴人對於本件改依簡式審判程序審理亦均表示無意見，是本院合
    議庭依前揭刑事訴訟法規定，裁定本件由受命法官獨任進行簡式審判程序，附此
    敘明。
據上論斷，應依刑事訴訟法第二百七十三條之一第一項、第二百九十九條第一項前段
，刑法第三百四十九條第一項、第四十一條第一項前段，罰金罰鍰提高標準條例第一
條前段、第二條，判決如主文。
本案經檢察官丙○○到庭執行職務。
中　　　華　　　民　　　國　　九十三　　年　　　五　　　月　　二十四　　日
                                      臺灣板橋地方法院刑事第十三庭
                                          法　官  白光華
右正本證明與原本無異。
如不服本判決，應於判決送達後十日內，向本院提出上訴狀。
                                          書記官  陳靜怡
中　　　華　　　民　　　國　　九十三　　年　　　五　　　月　　二十四　　日
附錄本案論罪科刑法條全文
中華民國刑法第三百四十九條
收受贓物者，處三年以下有期徒刑、拘役或五百元以下罰金。
搬運、寄藏、故買贓物或為牙保者，處五年以下有期徒刑、拘役或科或併科一千元以
下罰金。
因贓物變得之財物，以贓物論。
